【裁判字號】    98,易緝,229
【裁判日期】    981208
【裁判案由】    竊盜
【裁判全文】
臺灣臺北地方法院刑事判決            98年度易緝字第229號
公  訴  人  臺灣臺北地方法院檢察署檢察官
被      告  甲○○
上列被告因竊盜案件，經檢察官提起公訴（85年度偵字第26862
號），本院判決如下：
    主  文
本件免訴。
    理  由
一、公訴意旨略以：被告甲○○被訴於民國85年11月30日上午11
    時45分許，在臺北市○○○路○段71號之1「陶兒音樂城」，
    動手竊取所販售之CD二只，得手後，正欲離去之際，為該店
    人員乙○○發現而報警處理，因認被告涉犯刑法第320條第1
    項之竊盜罪嫌等語。
二、按案件時效已完成者，應諭知免訴之判決，且得不經言詞辯
    論為之，刑事訴訟法第302條第2款、第307 條分別定有明文
    。次按刑法施行法增訂第8條之1規定，於中華民國94年1月7
    日刑法修正施行前，其追訴權或行刑權時效已進行而未完成
    者，比較修正前後之條文，適用最有利於行為人之規定，且
    行為後法律有變更者，適用行為時之法律，但行為後之法律
    有利於行為人者，適用最有利於行為人之法律，為民國95年
    7月1日修正施行之刑法第2條第1項所明定。是以，修正後刑
    法第80條：「追訴權，因下列期間內未起訴而消滅：一、犯
    最重本刑為死刑、無期徒刑或10年以上有期徒刑之罪者，30
    年。二、犯最重本刑為3 年以上10年未滿有期徒刑之罪者，
    20年。三、犯最重本刑為1年以上3年未滿有期徒刑之罪者，
    10年。四、犯最重本刑為1 年未滿有期徒刑、拘役或罰金之
    罪者，五年。前項期間自犯罪成立之日起算。但犯罪行為有
    繼續之狀態者，自行為終了之日起算」之其中第1 項規定，
    與修正前刑法第80條：「追訴權，因左列期間內不行使而消
    滅：一、死刑、無期徒刑或10年以上有期徒刑者，20年。二
    、3 年以上10年未滿有期徒刑者，10年。三、1年以上3年未
    滿有期徒刑者，5年。四、1年未滿有期徒刑者，3 年。五、
    拘役或罰金者，1 年。前項期間自犯罪成立之日起算。但犯
    罪行為有連續或繼續之狀態者，自行為終了之日起算」之其
    中第1 項規定，關於追訴權時效期間之規定不同，修正後刑
    法所定時效期間較長，行為人被追訴之期限較久，自屬對行
    為人較為不利，茲比較新舊法結果，自以修正前刑法第80條
    第1 項規定，較有利於行為人。是以，本件關於追訴權時效
    ，自應適用修正前刑法第80條第1 項之規定。而關於追訴權
    時效之停止進行及其期間、計算，亦應一體適用修正前刑法
    第83條之規定，合先敘明。
三、經查：
  (一)被告甲○○被訴於民國85年11月30日上午11時45分許，在臺
    北市○○○路○段71號之1「陶兒音樂城」，動手竊取所販售
    之CD二只，得手後，正欲離去之際，為該店人員乙○○發現
    而報警處理，因認被告涉犯刑法第320條第1項之竊盜罪嫌，
    經臺灣臺北地方法院檢察署檢察官於85年12月2 日開始偵查
    （見臺灣臺北地方法院檢察署85年度偵字第26862號卷，第1
    頁），嗣於85年12月3 日提起公訴（見同上署85年度偵字第
    26862 號卷，第14頁），旋於85年12月26日繫屬於本院（見
    本院86年度易字第137號卷第1頁）審理中，惟被告經依法傳
    拘未著而有逃匿事實，經本院於86年4 月29日發布通緝，致
    上開審判程序不能進行等情，業經本院依職權調閱本院86年
    度易字第137 號刑事卷及臺灣臺北地方法院檢察署85年度偵
    字第26862 號偵查卷之全部卷證資料核對無訛，復有上開起
    訴書、本院86年4月29日發布之86年北院瑞刑簡緝緝字第492
    號通緝書、本院收文戳、被告戶籍查詢資料及臺灣高等法院
    被告前案紀錄表等在卷可稽。是被告逃匿，經本院於86年4
    月29日發佈通緝，致審判程序不能開始，應堪認定。
  (二)又被告上開涉犯刑法第320條第1項竊盜罪，其最重本刑為有
    期徒刑5 年以下，依修正前刑法第80條第1項第2款規定，追
    訴權時效為10年，復依同法第83條第1項、第3項規定，並參
    照司法院29年院字第1963號解釋意旨，本案追訴權之時效期
    間，應加計因通緝而停止之2年6月期間。因此，本案追訴權
    時效期間，應加計因通緝而停止之期間，共計為12年6 月。
  (三)查本件自被告被訴行為終止時之85年11月30日起算，惟自檢
    察官於85年12月2日開始偵查至86年4月29日本院發布通緝止
    ，依司法院大法官會議第138 號解釋，此時追訴權時效既無
    不行使之情形，自不發生時效進行之問題，故應予加計（計
    4月27日），惟應扣除該案起訴日85年12月3日起至繫屬本院
    85年12月26日之期間（計24日）。是本案被告被訴前揭之罪
    之追訴權時效，業已於98年10月5 日完成，揆諸上揭規定及
    說明，爰不經言詞辯論，逕諭知為免訴之判決。
據上論斷，應依刑事訴訟法第302條第2款、第307條，判決如主
文。
中    華    民    國    98    年  12    月     8      日
                  刑事第十九庭法  官  施添寶
以上正本證明與原本無異。
如不服本判決應於收受本判決後10日內向本院提出上訴書狀，並
應敘述具體理由，如未敘述上訴理由者，應於上訴期間屆滿後20
日內補提理由書狀於本院（均須按他造當事人之人數附繕本）「
切勿逕送上級法院」。告訴人或被害人如對於本判決不服者，應
具備理由請求檢察官上訴，其上訴期間之計算係以檢察官收受判
決正本之日期為準。
                              書記官  陳弘文
中    華    民    國    98    年  12    月     8      日

司法院資訊處製作；財團法人民間司法改革基金會備份。
